臺灣高雄地方法院刑事判決　　　　　　　　　　　　八十八年度易字第五三四一號
　　公　訴　人　臺灣高雄地方法院檢察署檢察官
　　被　　　告　甲乙○
　　　　　　　　甲Ｚ○
右列被告等因案件，經檢察官提起公訴（八十八年度偵字第二七六五六號、第二六二
七一號）及併案審理（臺灣高雄地方法院檢察署八十九年度偵字第五七四八號、第八
九七０號、第一六二六號、第五二九號、第一二五四六號、第一０九五二號、九十年
度偵字第三四八四號、九十一年度偵字第一五七八號，臺灣臺南地方法院檢察署八十
九年度偵字第二一七二號），本院判決如左：
    主  文
甲乙○共同連續意圖為自己不法之所有，以恐嚇使人將本人之物交付，處有期徒刑肆
年，並於刑之執行完畢或赦免後，令入勞動場所強制工作，其期間為年。未扣案之
Ｔ型起子壹支沒收。
甲Ｚ○共同連續意圖為自己不法之所有，以恐嚇使人將本人之物交付，累犯，處有期
徒刑伍年，並應於刑之執行完畢或赦免後，令入勞動處所強制工作，其期間為年。
扳手貳支、臺南區中小企業銀行南嘉義分行帳號0000000000000000
號，戶名劉育鑫活期儲蓄存款存摺壹本、中國信託商業銀行嘉義分行帳號00000
00000000號，戶名劉育鑫存摺壹本及提款卡壹張均沒收。
    事  實
一、甲Ｚ○於民國八十五年間，因犯贓物罪，經法院判處有期徒刑五月，於八十六年
    二月一日易科罰金執行完畢，仍不知悔改。
二、甲乙○夥同與劉進仕（已判決確定）共同基於意圖為自己不法所有之犯意聯絡及
    概括犯意，自八十八年三月十八日起至同年九月二十五日止，先由劉進仕負責在
    外尋找作案目標，連續於附表一所示時、地，攜帶其所有且客觀上足以危害他人
    生命、身體安全之兇器即Ｔ型起子一支（未扣案），竊取被害人甲ｏ○等人所有
    或監管中之車輛後，藏匿於他處，並由所竊得之車輛上取得被害人之聯絡電話，
    以電告甲乙○其所竊得車輛之車牌號碼及被害人聯絡電話，再由甲乙○預先以不
    知情之尤世宗（寶島銀行苓雅分行，帳號000－00－000000－0－0
    0號）、黃恩銘（寶島銀行苓雅分行，帳號000－00－000000－00
    0號）、羅青松（台新銀行鳳山分行，帳號000－00－000000－0－
    00號）等三人之帳戶作為勒贖洗錢工具，打電話向被害人恐嚇必須交付如附表
    一所示之贖款並匯入前開三個人頭帳戶，否則將破壞或致使無從追索其等所有之
    車輛等語，致令被害人心生畏懼，遂依其指示將贖款匯入前開帳戶而既遂（如附
    表一編號一至十一、十三至十五號所示），或因被害人自行尋得失竊車輛等因素
    致未給付贖款而不遂（如附表一編號十二、十七至二十一號所示）。待被害人交
    付贖款後，再由甲乙○以自動提款卡自不特定銀行之自動提款機領取贓款後，與
    劉進仕朋分花用。嗣劉進仕於附表一編號二十二所示時、地竊得車號Ｓ七－六一
    八號營大貨車後，欲將該車藏放他處而於同日凌晨六時十分許駕駛該營大貨車行
    經國道一號高速公路台南縣後壁鄉○○○○里○○路段時，經警查獲其駕駛贓車
    （已發還）而遭逮捕。
三、甲乙○於劉進仕遭查獲後，仍不知醒悟，復承上開竊盜及恐嚇取財之概括犯意，
    夥同甲Ｚ○基於共同不法所有之竊盜及恐嚇取財之概括犯意，由甲乙○提供上開
三帳戶作為在竊取被害人之車輛後，恐嚇被害人匯款所用之帳戶，再由甲Ｚ○於
    附表二所示之時間及地點，竊取如附表二所示被害人之車輛，得手後，再以電話
    告知甲乙○有關被害人之聯絡資料，由甲乙○雄負責向附表二所示之被害人以電
    話恐嚇稱：若不依指示將款項匯入特定之帳戶，則便將車輛解體等語，使附表二
    之被害人均心生恐懼，部分被害人為求順利取回車輛，乃依指示匯款入甲乙○所
    指定之上開帳戶（匯款金額及部分未匯款情形詳如附表二），甲乙○在被害人匯
    款後，即以提款卡將贓款領出，與甲Ｚ○朋分之，嗣甲乙○經警方循線於同年十
    月二十五日下午三時許，在台南縣永康市○○路二○○號前逮獲，並扣得前開如
    附表一所示犯罪所用之金融卡三張、及甲乙○所有之安全帽一頂、白手套一雙、
    眼鏡二副、白襯衫一件、行動電話一具、呼叫器一只等物。
四、甲Ｚ○為繼續上開犯行，乃邀約鍾健明（業經判決確定），欲再以竊取他人車輛
    後再向車主恐嚇之方式，取得財物花用；在鍾健明同意後，甲Ｚ○與鍾健明旋於
    八十八年九月間某日，前往李澤元（業經判決確定）位於嘉義市○○路八十三巷
    三十六號之住處，邀約李澤元及劉育鑫（已死亡）共同參與，並與李澤元約定恐
    嚇所得之款項，由甲Ｚ○與鍾健明各占百分之三十，而李澤元及劉育鑫各占百分
    之二十。鍾健明、李澤元、劉育鑫及甲Ｚ○乃基於共同意圖為自己不法所有之竊
    盜及恐嚇取財之概括犯意，先由李澤元於八十八年十月間提供第一商業銀行嘉
    義分行、戶名為陳健雄、帳號00000000000，台南區中小企業銀行、戶名陳健
    雄、帳號0000000000000台灣中小企業銀行南嘉義分行、戶名陳健雄、帳號
    00000000000，嘉義市農會、戶名楊嘉義、帳號0000000000000000，世華銀
    行、戶名黃文華、帳號00000000000，中華商業銀行、戶名陳清懋、帳號
    00000000000000，寶島商業銀行、戶名陳清懋、帳號00000000000000，萬通
    商業銀行臺南分行、戶名周自強、帳號00000000000000，華僑商業銀行嘉義分
    行、戶名涂文雄、帳號00000000000000，寶島商業銀行、戶名涂文雄、帳號
    00000000000000，合作金庫、戶名蔡春吟、帳號0000000000000，華南銀行
    存摺、戶名張春濤、帳號000000000000，高雄區中小企業銀行、戶名李國欽、
    帳號0000000000000000，臺灣中小企業銀行、戶名黃朝添、帳號00000000000
    ，彰化商業銀行、戶名黃朝添、帳號00000000000000等帳戶，及劉育鑫提供之
    臺南區中小企業銀行南嘉義分行、戶名劉育鑫、帳號0000000000000000，中
    國信託商業銀行、戶名劉育鑫、帳號0000000000000等帳戶，作為在竊取被害人
    之車輛後，恐嚇被害人匯款洗錢所用之帳戶，並推由甲Ｚ○、鍾健明連續於附表
    三至附表九所列時、地（上開四人參與犯罪之時地分別如附表所述，其中李澤元
    參與部分為八十八年十月間至八十九年一月間之犯行，即附表三編號一至四十三
    、附表四、附表五、附表六編號一至五之犯行；甲Ｚ○參與部分為附表三至附表
    八犯行，劉育鑫及鍾健明則全程參與附表二至附表九之犯行），持具有殺傷力可
    供作兇器用之鈑手，竊取如附表三至附表八所示之被害人所有之車輛；得手後，
    將車主資料電話提供李澤元、甲Ｚ○，由李澤元或甲Ｚ○負責以電話聯絡車主，
    並向各該車主恫嚇稱：伊為車輛修理廠或解體廠，若不依指示將如附表三至附表
    九所示之款項匯入指定之帳戶，則便將車輛解體等語，使附表三至附表九所示之
    被害人均心生恐懼，並有部分被害人為求順利取回車輛，乃依指示匯款入甲Ｚ○
    等人指定之帳戶（被害人匯款金額，及部分未匯款情形詳如附表三至附表九所示
    ），並由劉育鑫負責持提款卡將被害人所匯入之款項領出交由甲Ｚ○，再由甲Ｚ
    ○按比例分與集團內之成員。其間因李澤元與甲Ｚ○、鍾健明就朋分贓款之事產
    生爭執，李澤元乃於八十九年一月中旬間某日，即將右開提供之帳戶取回，不再
    提供予甲Ｚ○等人作為洗錢所用，而脫離該犯罪集團。在李澤元不再提供帳戶供
    甲Ｚ○及鍾健明作為犯罪之用後，甲Ｚ○乃要求劉育鑫提供帳戶，劉育鑫乃提供
    其不知情之母親所有即戶名劉簡銀圓、郵局帳戶、帳號00000000000000，不知
    情之邱思綺所商借之戶名邱思綺、郵局帳戶、帳號00000000000，劉育鑫自
    身所有郵局之帳戶、帳號00000000000000，及上開編號臺南區中小企業銀行南
    嘉義分行帳戶、編號中國信託商業銀行帳戶，作為在竊取被害人之車輛後，恐
    嚇被害人匯款所用之帳戶，劉育鑫同時亦繼續負責以金融卡至不特定銀行自動櫃
    員機領取贓款。嗣甲Ｚ○、李澤元分別為警於八十九年二月十日、十一日查獲；
    劉育鑫則遲至八十九年三月二十四日為警查獲。並扣得鈑手一支、臺南區中小企
    業銀行南嘉義分行帳號0000000000000000號，戶名劉育鑫活期
    儲蓄存款存摺一本、中國信託商業銀行嘉義分行帳號000000000000
    0號，戶名劉育鑫存摺一本及提款卡一張。
五、案經高雄縣警察局暨臺南市警察局移送臺灣高雄地方法院檢察署檢察官偵查起訴
    及臺灣高雄地方法院檢察署、臺灣臺南地方法院檢察署移送併案審理。
    理  由
壹、被告甲乙○部分：
    訊據被告甲乙○對於附表一所示之時地，由劉進仕以所攜帶之Ｔ型起子（未扣案
    ）竊取該等被害人所有或監管中之車輛，得手後將車輛移置他處並電告其關於所
    竊車輛號碼及被害人聯絡電話，待其取得贖款後，大多以六四比例分帳後予以花
    用等事實供承不諱，核與如附表一所示被害人甲ｔ○之妻陳月娥、甲Ｙ○、甲黃
    ○、乙己○、己○○○、甲Ｖ○、甲ｑ○、Ｈ○○、甲ｘ○、乙戊○、甲Ｎ○、
    寅○○、胡耿壽、楊傳燈、ｚ○○、ｌ○○、蘇武雄、甲ｏ○之妻蕭惠如、陳寶
    成等人所分別指訴之情節相符，並有匯款單九張、行車執照四張、失竊報案證明
    單一張、被害報告單一張、贓物認領保管單一張、扣押物品清單一紙、甲乙○提
    款錄影帶八捲、甲乙○提款翻拍照片五張、被害人電話聯絡簿及帳戶手抄紙共八
    張、寶島銀行客戶歷史交易查詢單十三張、匯款單二紙、車輛失竊報告單三紙、
    中華電信公司台灣南區電信分公司之電話通聯紀錄四紙等（參照臺灣臺南地方法
    院八十八年度易字第三０一五號判決）可憑，被告之自白即與事實相符，應堪採
    信。又右揭被告甲乙○以上開三帳戶作為在竊取被害人之車輛後，恐嚇被害人匯
    款所用之帳戶，再由甲Ｚ○於附表二所示之時間及地點，竊取如附表二所示被害
    人之車輛，得手後，再以電話告知甲乙○有關被害人之聯絡資料，由甲乙○雄負
    責向附表二所示之被害人以電話恐嚇稱：若不依指示將款項匯入特定之帳戶，則
    便將車輛解體等語，使附表二之被害人均心生恐懼，部分被害人為求順利取回車
    輛，乃依指示匯款入甲乙○所指定之上開帳戶（匯款金額及部分未匯款情形詳如
    附表二），甲乙○在被害人匯款後，即以提款卡將贓款領出，與甲Ｚ○朋分之等
    事實，業據甲乙○坦承不諱，核與被害人乙乙○、寅○○、鄭有福、Ｚ○○、亥
    ○○、甲ｘ○、甲丁○、林國璋等人於警訊指訴之情節相符，並有匯款執據五張
    、甲乙○提款翻拍照片五張、台新國際商業銀行帳號000000000000
    00號存提明細、寶島商業銀行帳號00000000000000號、000
    00000000000號交易明細資料等件附卷足稽。綜上所述，被告甲乙○
    與同案被告劉進仕所為如附表一所示之行為、與共同被告甲Ｚ○所為附表二所示
    之行為，事證已甚明確，被告犯行堪以認定，應依法論科。
貳、被告甲Ｚ○部分：
    訊據被告甲Ｚ○除對於右揭附表二至附表八之犯罪事實，供認附表二部分只偷了
    五部車子，附表三至附表八部分，是自八十八年十二月一日起至八十九年一月二
    十三日止，但分不清楚哪幾輛是伊偷的；餘均矢口否認，辯稱：其餘部分不是伊
    偷的，伊不知道是何人所為云云，經查：
（一）關於附表二之犯行：被告甲Ｚ○於九十一年一月二十五日已供稱與甲乙○共同
      作案部分共偷了六部車等語，且被告甲乙○亦供稱：與劉進仕合作到劉進仕被
      逮獲為止，之後即與甲Ｚ○共同作案至其被查獲為止等語，並經如附表二所示
      之被害人於警訊時證述明確，復有甲乙○匯款予甲Ｚ○之執據五張在卷可參，
      被告甲Ｚ○所辯純屬卸責之詞，委無可採。
（二）被告甲Ｚ○附表三至附表八之犯罪部分，業據證人即被害人甲寅○、郭鳳玫、
      甲Ｉ○、Ｘ○○、甲Ｊ○、ｈ○○、甲ｒ○、甲天○、Ｑ○○、Ｋ○○○、甲
      宙○、甲ｐ○、癸○○、ｕ○○、謝燈欽、乙甲○、甲戌○、巳○○、甲玄○
      、地○○、午○○、Ｓ○○、甲Ｔ○、甲Ｒ○、鍾延寬、甲卯○、甲辰○、吳
      廖溥、甲Ｂ○、ｙ○○、Ｅ○○、甲Ｋ○、甲Ｗ○、Ｊ○○、甲Ｆ○、甲ｅ○
      、甲ｉ○○等人於本院八十九年度易字第二四八三號案件審理時分別到庭證述
      渠等所有之車輛確曾分別於附表三至附表八所示之時間地點失竊，並遭不詳姓
      名之人以打電話之方式恐嚇需匯款入指定之帳戶，否則即將車輛解體之事實明
      確；而其餘被害人庚○○、丁○○、甲ｂ○、ｊ○○、甲壬○、ｎ○○、Ｌ○
      ○、甲地○、甲ｙ○、子○○、ｘ○○、Ｃ○○、申○○○、甲Ｌ○、甲酉○
      ○、甲丑○、ｇ○○、玄○○、甲○○、甲Ｍ○、甲ｗ○、Ｇ○○、ｑ○○、
      Ｒ○○、ｉ○○、甲午○、Ｆ○○、天○○、甲ｓ○、辛○○○、Ｎ○○○、
      乙丙○、卯○○、ｂ○○、Ｍ○○、ｅ○○○、ｖ○○、Ｉ○○、甲ｕ○、Ｂ
      ○○、Ｏ○○、Ｐ○○、甲ｎ○、甲Ｑ○、Ｄ○○、宇○○、甲Ｅ○、乙丁○
      、陳文豐、甲ｋ○、宙○○、甲己○、甲Ｄ○、Ｔ○○、甲ｍ○、甲巳○、甲
      Ａ○、甲Ｏ○、酉○○、甲Ｈ○、ｃ○○、甲Ｃ○、ｋ○○、許卅海、丙○○
      、黃鴻隆、午○○、ｓ○○、甲ｊ○、ｒ○○、甲亥○、甲ｄ○、甲辛○、甲
      ｈ○、ｐ○○、甲Ｇ○、甲申○、甲Ｓ○、ｍ○○、甲ｆ○、甲未○、甲ｚ○
      、甲亥○、呂金鐘、郭靜宇、ｄ○○、甲Ｐ○、黃○○、ｆ○○、未○○、許
      國禎、甲ｖ○、甲ｃ○、陳棟梁、Ａ○○、楊世忠、ａ○○、梁維萍、辰○○
      、甲Ｘ○、甲ａ○、ｏ○○、ｗ○○、甲ｇ○、甲甲○、乙○○、丑○○、Ｖ
      ○○、戊○○、甲戊○、甲宇○、甲庚○、甲子○、Ｙ○○、Ｕ○○、戌○○
      、陳德修、呂金鐘等人，亦均於警、偵訊中陳述渠等所有之車輛確曾分別於附
      表三至附表八所示之時間及地點遭他人竊取，並在嗣後曾接獲電話恐嚇需匯款
      ，否則車輛將遭解體之情事明確；此外，復有右開被害人所出具之贓物認領保
      管收據及匯款單多紙在卷可稽；另共犯李澤元於本院八十九年度易字第二四八
      三號案件中證稱：起先是甲Ｚ○提起的，他本來就有在做，因為他沒有戶頭，
      所以就找伊，劉育鑫本來是伊的員工，伊只負責拿戶頭，提款是劉育鑫負責，
      鍾健明有偷車給甲Ｚ○，負責偷車的人分六成，伊與劉育鑫分四成，贓款每一
      、二天領出，依比例分配，不是按件計酬，帶頭的是甲Ｚ○，伊參與的部分是
      附表三編號四十三以前，陳清懋、黃文華、陳健雄、涂文雄、周自強等人的帳
      戶是伊提供給大家使用的等語，並於警偵訊中多次證稱被告甲Ｚ○確實參與犯
      罪集團竊車之分工（見台灣高雄地方法院檢察署八十九年度偵字第一０七二五
      號卷）；共犯劉育鑫則於本院八十九年度易字第二四八三號案件中證述：是甲
      Ｚ○和被告負責偷車，鍾健明於八十八年十月左右加入，李澤元負責聯絡，伊
      負責領錢朋分等語顯見被告確實參與上開竊盜集團無誤，空言否認，不足採信
      。是被告所為附表三至附表八之犯行，罪證明確，堪以認定。
參、核被告甲乙○附表一所為，被告甲Ｚ○附表三至附表六所為，均係犯刑法第三百
    二十一條第一項第三款之攜帶凶器竊盜罪及同法第三百四十六條第一項之恐嚇取
    財罪、同法第三百四十六條第三項、第一項之恐嚇取財未遂罪；被告甲乙○、甲
    Ｚ○附表二所為，均係犯刑法第三百二十條第一項之竊盜罪、、同法第三百四十
    六條第一項之恐嚇取財罪、同法第三百四十六條第三項、第一項之恐嚇取財未遂
    罪；公訴人雖未引用刑法第三百四十六條第三項、第一項之恐嚇取財未遂罪之條
    文，然公訴人起訴所引用之附表，已表明有部分被害人未依被告等人之要求而匯
    款，故此部分應係公訴人漏引刑法第三百四十六條第三項、第一項之恐嚇取財未
    遂罪之條文，又起訴書引用刑法第三百四十九條第一項係誤引，合先敘明。被告
    甲Ｚ○就附表三編號一至四十三、附表四、附表五、附表六編號一至五之犯行，
    與李澤元、劉育鑫、鍾健明三人間，就所犯上開數罪，有犯意聯絡及行為分擔，
    為共同正犯；被告甲Ｚ○就附表三編號四十四至一０一、附表六編號六至十三、
    ，與劉育鑫、鍾健明二人，就前揭數罪，有犯意聯絡及行為分擔，均為共同正犯
    ；被告二人所為多次加重竊盜、竊盜、恐嚇取財既遂、未遂之行為，時間緊接，
    所犯罪名相同，均顯係出於概括之犯意為之，皆為連續犯，爰均依刑法第五十六
    條之規定，各以加重竊盜罪、恐嚇取財一罪論，並均加重其刑。被告二人所為上
    開二罪間，有方法結果之牽連關係，爰依刑法第五十五條之規定，從一重之連續
    恐嚇取財既遂罪論處。公訴人雖僅就被告甲乙○、甲Ｚ○所為附表二部分之犯罪
    行為起訴，而漏未論及附表一、附表三至附表八之部分，惟就漏未起訴之部分因
    與起訴之部分有連續犯之裁判上一罪之關係，本院自得一併予以審判，併此敘明
    。被告甲Ｚ○於民國八十六五間因犯竊盜案件，經法院處有期徒刑五月確定，經
    合併執行於八十六年二月一日執行完畢，有臺灣高等法院被告全國前案紀錄表在
    卷可稽，其於有期徒刑執行完畢後，五年內再犯本件有期徒刑以上之罪，為累犯
    ，爰依刑法第四十七條之規定，遞加重其刑。爰審酌被告二人不思以己力賺取日
    常生活所需，好逸惡勞，竟持兇器板手行竊，又所為之加重竊盜及恐嚇取財行為
    次數甚高，被害人人數甚多，所造成之損害鉅大，惡性非輕，量刑自不宜從輕，
    在竊車集團內之犯罪分工及態樣等一切情狀，量處如主文所示之刑；又依被告二
    人之犯罪情節觀之，足堪認定被告有犯罪之習慣，爰依刑法第九十條之規定，依
    犯罪情節之態樣、犯罪行為之程度及手段，均諭知令入勞動處所，強制工作三年
    ，以資矯正其犯罪惡習。又附表三部份所扣案之鈑手一支、戶名劉育鑫之中國信
    託商業銀行嘉義分行存摺一本、提款卡一張、印章一個等物，其中扳手係共犯鍾
    健明及被告甲Ｚ○用以行竊所用之物，復亦為渠等所有，業據渠等供承在卷，而
    上開共犯劉育鑫所有之帳戶存摺、提款卡及印章，係用於向被害人恐嚇後指示被
    害人匯款之帳戶，提款卡及印章則為在被害人匯款後領取贓款所用，均為供犯本
    罪所用之物，爰均依刑法第三十八條第一項第二款之規定，宣告沒收；至其餘扣
    案之砂輪機一台，因非供犯本罪之物，而為被告甲Ｚ○單純擁有，業據被告甲Ｚ
    ○供明在卷，而其他存款簿、提款卡等物，因均非共犯鍾健明、李澤元、劉育鑫
    或被告甲Ｚ○所有，爰不為沒收之諭知，併此敘明。附表四部分扣案之存摺及提
    款卡等物，除其中戶名為劉育鑫之台南區中小企業銀行南嘉義分行帳戶存摺一本
    ，係如上所述為供犯罪所用之物，且為共犯劉育鑫所有，業據其自承在卷，應依
    刑法第三十八條第一項第二款之規定，宣告沒收外，其他存摺、提款卡等物，因
    均非共犯鍾健明、李澤元、劉育鑫或被告甲Ｚ○所有，爰不為沒收之諭知，併此
    敘明。附表一部分之共犯劉進仕所有並供犯罪所用之Ｔ型起子一支，雖未扣案，
    但無證據顯示業已滅失，仍應依法予以沒收。附表二部分所扣案金融卡三張非為
    被告甲乙○或共犯劉進仕所有，及其餘安全帽壹頂、白手套壹雙、眼鏡貳副、白
    襯衫壹件、行動電話壹具、呼叫器壹只為被告甲乙○所有，與犯罪無直接關係，
    均不予宣告沒收。
肆、至附表一編號十、十三之部分，公訴人雖認係被告甲Ｚ○與被告甲乙○共同涉犯
    此部分之竊盜罪及恐嚇取財罪之犯行，然按犯罪事實應依證據認定之，無證據不
    得推定其犯罪事實；又不能證明被告犯罪，應諭知無罪之判決。刑事訴訟法第一
    百五十四條及第三百零一條分別定有明文。訊據被告甲Ｚ○堅詞否認此部分犯行
    ，雖被害人寅○○、甲ｘ○分別於警訊時到院證述渠等之車輛確曾遭竊，嗣後並
    遭不詳姓名之人恐嚇要求匯款入指定之特定帳戶，否則渠等之車輛即將遭解體之
    事實，然被告甲乙○已坦承此部分是與劉進仕共犯，且劉進仕此部分犯行亦經臺
    灣臺南地方法院判刑確定，被告甲Ｚ○辯稱此二部車輛非其所竊取，尚非不可採
    信；綜上所述，並無其他積極證據可認被告甲Ｚ○涉犯竊取附表一編號十、十三
    所示之被害人車輛，惟公訴人既認此部分與前揭經起訴論罪之部分，有連續犯之
    裁判上一罪之關係，爰不另為無罪之諭知，合併敘明。
據上論結，應依刑事訴訟法第二百九十九條第一項前段，刑法第二十八條、第五十六
條、第三百二十一條第一項第三款、第三百四十六條第一項、第五十五條、第四十七
條、第三十八條第一項第二款、第九十條，罰金罰鍰提高標準條例第一條前段，判決
如主文。
中    華      民      國    九十一    年      八      月      九      日
                              臺灣高雄地方法院刑事第一庭
                                      法  官    郭家瑛
右正本證明與原本無異。
如不服本判決，應於判決送達後十日內，向本院提出上訴狀。
                                      書記官    王美玲
中    華    民    國      九十一      年      八      月      十二      日
附錄：本判決論罪科刑法條
刑法第三百二十一條第一項
犯竊盜罪而有左列情形之一者，處六月以上五年以下有期徒刑：
三  攜帶兇器而犯之者。
刑法第三百四十六條第一項
意圖為自己或第三人不法之所有，以恐嚇使人將本人或第三人之物交付者，處六月以
上五年以下有期徒刑，得併科一千元以下罰金。
附表一：
┌──┬─────┬──────┬────┬────┬────────┬
│編號│時      間│地        點│車    號│被害人  │贖     款       │
│    │          │            │        │        │（單位：新台幣）│
├──┼─────┼──────┼────┼────┼────────┼
│１  │88.03.18  │嘉義縣水上鄉│HG－010 │甲ｏ○  │二十萬元        │
│    │上午六時許│忠和村檳榔樹│        │        │                │
│    │          │角十五之七號│        │        │                │
├──┼─────┼──────┼────┼────┼────────┼
│２  │88.09.07  │嘉義市興仁里│SC－9502│甲ｔ○  │一萬五千元      │
│    │凌晨二時許│興仁街二三三│        │        │                │
│    │          │號前        │        │        │                │
├──┼─────┼──────┼────┼────┼────────┼
│３  │88.09.13  │嘉義縣阿里山│C3－4157│甲Ｙ○  │二萬元          │
│    │上午六時許│鄉中山村水山│        │        │                │
│    │          │十五號前    │        │        │                │
├──┼─────┼──────┼────┼────┼────────┼
│４  │88.09.15  │嘉義縣水上鄉│J7－5198│甲黃○  │一萬五千元      │
│    │上午七時許│水頭村中正路│        │        │                │
│    │          │二二○號前  │        │        │                │
├──┼─────┼──────┼────┼────┼────────┼
│５  │88.09.15  │嘉義市東區彌│TN－4880│乙己○  │一萬元          │
│    │上午九時許│陀路二四四號│        │        │                │
│    │          │            │        │        │                │
├──┼─────┼──────┼────┼────┼────────┼
│６  │88.07.30  │高雄縣岡山鎮│VE－0252│己○○○│二萬元          │
│    │          │柳橋西路四十│        │        │                │
│    │          │號          │        │        │                │
├──┼─────┼──────┼────┼────┼────────┼
│７  │88.09.13  │嘉義市○○路│J6－2402│甲Ｖ○  │二萬元          │
│    │上午      │二段竹圍派出│        │        │                │
│    │          │所附近巷道  │        │        │                │
├──┼─────┼──────┼────┼────┼────────┼
│８  │88.09.16  │嘉義縣水上鄉│N3－8621│甲ｑ○  │一萬元          │
│    │凌晨三時許│柳子林路一二│        │        │                │
│    │          │○八號前    │        │        │                │
├──┼─────┼──────┼────┼────┼────────┼
│９  │88.09.21  │嘉義市西區世│UR－0578│Ｈ○○  │一萬七千元      │
│    │上午六時許│賢路四段十二│        │        │                │
│    │          │號前        │        │        │                │
├──┼─────┼──────┼────┼────┼────────┼
│10  │88.09.22  │高雄縣岡山鎮│YU－6883│甲ｘ○  │三萬元          │
│    │上午七時許│華園路九五巷│        │        │                │
│    │          │口          │        │        │                │
├──┼─────┼──────┼────┼────┼────────┼
│11  │88.09.22  │高雄市左營區│P4－9436│乙戊○  │二萬元          │
│    │上午      │文慈路附近  │        │        │                │
│    │          │            │        │        │                │
├──┼─────┼──────┼────┼────┼────────┼
│12  │88.09.23  │高雄縣鳳山市│YU－2672│甲Ｎ○  │二萬元（未匯款）│
│    │上午七時許│東門里光遠東│        │        │                │
│    │          │二二號前    │        │        │                │
│    │          │            │        │        │                │
├──┼─────┼──────┼────┼────┼────────┼
│13  │88.09.23  │高雄縣鳥松鄉│F6－6947│寅○○  │三萬元          │
│    │上午      │中正路四號前│        │        │                │
│    │          │            │        │        │                │
├──┼─────┼──────┼────┼────┼────────┼
│14  │88.09.22  │高雄縣鳳山市│P5－0791│胡耿壽  │一萬元          │
│    │凌晨四時許│灣頭南巷九二│        │        │                │
│    │          │號前        │        │        │          │
├──┼─────┼──────┼────┼────┼────────┼
│15  │88.09.23  │高雄縣鳳山市│E3－4761│楊傳登  │一萬五千元      │
│    │上午七時許│五甲一路一九│        │        │                │
│    │          │一號前      │        │        │                │
├──┼─────┼──────┼────┼────┼────────┼
│16  │88.07.07  │嘉義市○○路│UQ－4659│陳寶成  │未恐嚇取財      │
│    │清晨五時許│七六四號前  │        │        │                │
├──┼─────┼──────┼────┼────┼────────┼
│17  │88.09.13  │嘉義市吳鳳北│UR－6040│ｌ○○  │三萬元（未匯款）│
│    │凌晨三時許│路十三號前  │        │        │                │
│    │          │            │        │        │                │
│    │          │            │        │        │                │
├──┼─────┼──────┼────┼────┼────────┼
│18  │88.07.30  │高雄市左營區│E4－0450│ｚ○○  │三萬元（未匯款）│
│    │凌晨三時許│榮總路二二三│        │        │                │
│    │          │巷九號前    │        │        │                │
│    │          │            │        │        │                │
├──┼─────┼──────┼────┼────┼────────┼
│19  │88.07.29  │台中市南屯區│RB－8812│甲丙○  │三萬元（未匯款）│
│    │清晨      │忠勇路一二五│        │        │                │
│    │          │號前        │        │        │                │
│    │          │            │        │        │                │
├──┼─────┼──────┼────┼────┼────────┼
│20  │88.07.29  │台中市○○街│NM－5981│甲癸○  │八千元（未匯款）│
│    │清晨      │九八號前    │        │        │                │
│    │          │            │        │        │                │
│    │          │            │        │        │                │
├──┼─────┼──────┼────┼────┼────────┼
│21  │88.07.29  │台中市○○路│NY－6425│Ｗ○○  │三萬元（未匯款）│
│    │上午九時許│二段一五七巷│        │        │                │
│    │          │一九號      │        │        │                │
│    │          │            │        │        │                │
├──┼─────┼──────┼────┼────┼────────┼
│22  │88.09.25  │高雄縣仁武鄉│S7－618 │蘇武雄  │未恐嚇取財      │
│    │凌晨三時許│水管路旁    │        │        │                │
└──┴─────┴──────┴────┴────┴────────┴
【附表二】
┌──┬─────┬──────┬────┬────┬──────────
│編號│時      間│地        點│車    號│被害人  │ 贖款（單位：新台幣├─
├──┼─────┼──────┼────┼────┼──────────
│1   │88.09.29  │高雄縣仁武鄉│RO－0763│甲ｌ○  │ 一萬元
│    │          │灣內村鳳仁路│        │        │
│    │          │六九號前  │        │        │
├──┼─────┼──────┼────┼────┼──────────
│2   │88.10.14  │高雄縣橋頭鄉│J7－4006│Ｚ○○  │ 未匯款
│    │          │成功路八號  │        │        │
├──┼─────┼──────┼────┼────┼──────────
│3   │88.10.14  │高雄縣岡山鎮│J8－7469│亥○○  │ 一萬五千元
│    │          │竹圍東街二一│        │        │
│    │          │三號前      │        │        │
├──┼─────┼──────┼────┼────┼──────────
│4   │88.10.16  │台南縣仁德鄉│HJ－4985│甲丁○  │ 五千元
│    │          │仁愛村仁愛五│        │        │
│    │          │三六號前    │        │        │
├──┼─────┼──────┼────┼────┼──────────
│5   │88.10.19  │高雄縣大寮鄉│VD－6078│乙乙○  │ 一萬元
│    │          │大智街十五巷│        │        │
│    │          │一號        │        │        │
├──┼─────┼──────┼────┼────┼──────────
│6   │88.10.21  │台南市中區民│UG－5787│林國璋  │ 二萬元
│    │          │權路一段二五│        │        │
│    │          │四號前      │        │        │
└──┴─────┴──────┴────┴────┴──────────
附表三：
行為人：甲Ｚ○、鍾健明、劉育鑫、李澤元（僅參與編號一至四十三）
┌──┬──────┬──────┬─────────────┬────┐
│編號│被害人(車號)│發生時間    │  發生地點                │金 額   │
├──┼──────┼──────┼─────────────┼────┤
│    │庚○○      │八十八年十月│高雄市○○區○○路二七三號│一萬元  │
│１  │ＺＯ－４４１│十一日      │前                        │帳戶  │
│    │            │            │                          │        │
├──┼──────┼──────┼─────────────┼────┤
│    │丁○○      │八十八年十月│高雄市○○街與大昌路口    │二萬元  │
│２  │ＹＲ－８９８│十一日三時  │   │帳戶  │
│    │５          │            │                          │        │
├──┼──────┼──────┼─────────────┼────┤
│    │甲ｂ○      │八十八年十月│台南市○○區○○路與建平路│八萬五千│
│３  │ＶＥ－８６６│十三日十八時│口                        │元      │
│    │７          │            │                          │帳戶  │
├──┼──────┼──────┼─────────────┼────┤
│    │ｊ○○      │八十八年十月│台中市○○區○○路夜市場內│九萬元  │
│４  │ＮＲ－３８８│十六日十一時│                          │帳戶  │
│    │６          │五十分      │                │        │
├──┼──────┼──────┼─────────────┼────┤
│    │甲壬○      │八十八年十月│台中市○○○街二號前      │十萬五千│
│５  │ＭＯ－３３３│二十六日六時│                          │元      │
│    │９          │三十分      │                          │帳戶  │
├──┼──────┼──────┼─────────────┼────┤
│    │ｎ○○      │八十八年十一│彰化縣福興鄉○○村○○路二│未匯款  │
│６  │ＹＯ－３００│月二日      │段四七四號前              │        │
│    │２          │            │                          │        │
├──┼──────┼──────┼─────────────┼────┤
│    │Ｌ○○      │八十八年十一│彰化縣鹿港鎮○○路八十七號│未匯款  │
│７  │ＯＭ－８３８│月二日七時  │前                        │        │
│    │３          │            │                          │        │
├──┼──────┼──────┼─────────────┼────┤
│    │甲地○      │八十八年十一│彰化縣溪湖鄉○○路○段一五│二萬元  │
│８  │Ｍ４－９９７│月二日      │四號前                    │帳戶  │
│    │５          │            │                          │        │
├──┼──────┼──────┼─────────────┼────┤
│    │甲ｙ○      │八十八年十一│台中縣大甲鎮○○路四十五號│未匯款  │
│９  │ＰＨ－００２│月三日      │前                        │        │
│    │６          │            │                          │        │
├──┼──────┼──────┼─────────────┼────┤
│    │子○○      │八十八年十一│台中縣大甲鎮○○路五十四號│二萬元  │
│１０│ＰＩ－１６２│月三日      │前                        │帳戶  │
│    │９          │            │                          │        │
├──┼──────┼──────┼─────────────┼────┤
│    │郭鳳玫      │八十八年十一│嘉義市○○路路旁          │五萬元  │
│１１│Ｃ２－８２１│月五日八時  │                          │帳戶  │
│    │２          │            │                          │        │
├──┼──────┼──────┼─────────────┼────┤
│    │甲Ｉ○      │八十八年十一│雲林縣虎尾鎮○○路二十五之│三萬元  │
│１２│Ｃ５－４４９│月九日      │十號前                    │帳戶  │
│    │９          │         │                          │        │
├──┼──────┼──────┼─────────────┼────┤
│    │ｘ○○      │八十八年十一│雲林縣虎尾鎮○○路一六八號│三萬元  │
│１３│Ｃ６－１７８│月十日      │前                        │帳戶  │
│    │１          │            │                          │        │
├──┼──────┼──────┼─────────────┼────┤
│    │Ｃ○○      │八十八年十一│嘉義縣朴子市○○路○段八三│一萬五千│
│１４│ＲＯ－２７４│月十日七時  │七號前                    │元      │
│    │８          │            │                          │帳戶  │
├──┼──────┼──────┼─────────────┼────┤
│    │申○○○    │八十八年十一│嘉義縣朴子市○○路一二六之│一萬三千│
│１５│ＵＱ－８４７│月十日      │三號前                    │元      │
│    │６          │            │                          │帳戶  │
├──┼──────┼──────┼─────────────┼────┤
│    │Ｘ○○      │八十八年十一│台中縣清水鎮○○路五十九巷│三萬元  │
│１６│Ｍ２－５８２│月十五日    │十七號前                  │        │
│    │０          │            │                          │        │
├──┼──────┼──────┼─────────────┼────┤
│    │甲Ｌ○      │八十八年十一│台中縣龍井鄉○○路○段一六│未匯款  │
│１７│ＹＥ－８９５│月十五日    │０之二號前                │        │
│    │２          │            │                          │        │
├──┼──────┼──────┼─────────────┼────┤
│    │甲酉○○    │八十八年十一│彰化縣員林鎮○○街六十四號│二萬五千│
│１８│ＱＵ－６３７│月十五日    │前                        │元      │
│    │８          │            │                          │帳戶  │
├──┼──────┼──────┼─────────────┼────┤
│    │黃淑華      │八十八年十一│台中市○○○段一五一號前  │二萬五千│
│１９│ＥＸ－４１２│月十七日九時│                          │元      │
│    │０          │            │                          │帳戶  │
├──┼──────┼──────┼─────────────┼────┤
│    │甲丑○      │八十八年十一│桃園縣中壢市忠孝三七八號前│三萬元  │
│２０│Ｖ５－１７５│月間某日    │                          │帳戶  │
│    │１          │            │                          │        │
├──┼──────┼──────┼─────────────┼────┤
│    │ｇ○○      │八十八年十一│彰化縣員林鎮○○路二００號│四萬元  │
│２１│Ａ５－３６８│月二十日七時│前                        │帳戶  │
│    │３          │            │                          │        │
├──┼──────┼──────┼─────────────┼────┤
│    │ｈ○○      │八十八年十一│雲林縣北港鎮○○路七十四號│二萬元  │
│２２│ＨＫ－３７２│月二十二日  │前                        │帳戶  │
│    │３          │            │     │        │
├──┼──────┼──────┼─────────────┼────┤
│    │盧金峰      │八十八年十一│台中市西屯區○○○路○段二│二萬元  │
│２３│ＭＶ－２６８│月二十六日五│０五號前                  │帳戶  │
│    │１          │時          │                          │        │
├──┼──────┼──────┼─────────────┼────┤
│２４│玄○○      │八十八年十一│台中市北屯區○○○路○段十│三萬元  │
│    │ＱＰ－７７８│月二十九日七│五巷三十二號前            │帳戶  │
│    │１          │時          │                          │        │
├──┼──────┼──────┼─────────────┼────┤
│    │甲○○      │八十八年十一│高雄縣大社鄉○○路二十一號│一萬元  │
│２５│ＺＡ－８３０│月三十日六時│前                        │帳戶  │
│    │２          │三十分      │                          │        │
├──┼──────┼──────┼─────────────┼────┤
│    │甲Ｍ○   │八十八年十二│彰化市○○路○段三四一號前│二萬五千│
│２６│ＱＵ－８８１│月一日八時  │                          │元      │
│    │３          │            │                          │帳戶  │
├──┼──────┼──────┼─────────────┼────┤
│    │甲ｗ○      │八十八年十二│台中市○區○○路一段一二九│二萬元  │
│２７│Ｒ５－６１４│月一日十時三│號前                      │帳戶  │
│    │６          │十分        │                          │        │
├──┼──────┼──────┼─────────────┼────┤
│    │甲天○      │八十八年十二│台中市○○路二段三十之一號│三萬元  │
│２８│Ｒ５－７８２│月三日一時三│前                        │帳戶  │
│    │５          │十分        │                          │        │
├──┼──────┼──────┼─────────────┼────┤
│    │Ｇ○○      │八十八年十二│嘉義市○○路○段四四０號前│二萬元  │
│２９│Ｃ４－５２９│月四日      │         │帳戶  │
│    │８          │            │                          │        │
├──┼──────┼──────┼─────────────┼────┤
│    │Ｑ○○      │八十八年十二│嘉義市○○路六六二號前    │二萬元  │
│３０│ＲＸ－２５７│月七日七時  │                          │帳戶  │
│    │２          │            │                          │        │
├──┼──────┼──────┼─────────────┼────┤
│    │ｑ○○      │八十八年十二│嘉義市○○街泰和醫院前    │一萬元  │
│３１│ＲＸ－６９２│月七日      │                          │帳戶  │
│    │６          │            │                          │        │
├──┼──────┼──────┼─────────────┼────┤
│    │甲寅○      │八十八年十二│高雄市○○區○○路八十五號│二萬元  │
│３２│ＹＨ－８３７│月八日八時  │前                        │帳戶  │
│    │０          │            │                          │        │
├──┼──────┼──────┼─────────────┼────┤
│３３│Ｒ○○      │八十八年十二│台南市○○○街四十二號前  │一萬元  │
│    │ＵＨ－８６３│月九日      │                          │帳戶  │
│    │９          │            │                          │        │
├──┼──────┼──────┼─────────────┼────┤
│    │ｉ○○      │八十八年十二│台南市○○街二十一巷十一號│二萬五千│
│３４│ＵＰ－６９９│月九日七時  │前                        │元      │
│    │０          │            │                          │帳戶  │
├──┼──────┼──────┼─────────────┼────┤
│    │甲午○      │八十八年十二│嘉義市○○鎮○○路一二三號│一萬五千│
│３５│Ｌ２－３５３│月二十四日八│前                        │元      │
│    │７          │時          │                          │帳戶  │
├──┼──────┼──────┼─────────────┼────┤
│    │Ｆ○○      │八十八年十二│雲林縣斗六鎮將軍里十七之七│四萬元  │
│３６│ＤＰ－７１６│月二十九日七│巷二弄二十三號前          │帳戶  │
│    │５          │時          │                          │        │
├──┼──────┼──────┼─────────────┼────┤
│    │天○○      │八十九年一月│台中市○○路路旁          │二萬元  │
│３７│Ｂ７－８４２│六日七時    │                          │帳戶  │
│    │１          │            │                          │        │
├──┼──────┼──────┼─────────────┼────┤
│    │甲ｓ○      │八十九年一月│彰化市○○路省立彰化醫院前│一萬五千│
│３８│ＯＭ－３１７│六日八時    │                          │元      │
│    │２          │            │                          │帳戶  │
├──┼──────┼──────┼─────────────┼────┤
│    │辛○○○    │八十九年一月│台中縣大里市○○路一０七號│二萬元  │
│３９│Ｘ７－０８６│七日八時    │前                        │帳戶  │
│    │３          │            │                          │        │
├──┼──────┼──────┼─────────────┼────┤
│    │Ｎ○○○    │八十九年一月│台南縣新市鎮○○路台南簡易│一萬五千│
│４０│ＴＢ－３２１│十一日      │法庭前                    │元      │
│    │５          │            │                          │帳戶  │
├──┼──────┼──────┼─────────────┼────┤
│    │乙丙○      │八十九年一月│彰化縣員林鎮○○街三十之一│一萬元  │
│４１│Ｘ２－８１０│十一日八時  │號前                      │帳戶  │
│    │７          │            │                          │
├──┼──────┼──────┼─────────────┼────┤
│    │卯○○      │八十九年一月│彰化縣溪州鄉○○路○段三八│一萬元  │
│４２│ＰＶ－００９│十二日九時  │八號前                    │帳戶  │
│    │８          │            │                          │        │
├──┼──────┼──────┼─────────────┼────┤
│    │Ｋ○○○    │八十九年一月│彰化縣永靖鄉○○村○○路上│一萬元  │
│４３│ＱＵ－１３２│十四日八時  │                          │帳戶  │
│    │９          │            │                          │        │
├──┼──────┼──────┼─────────────┼────┤
│    │ｂ○○      │八十九年一月│彰化市○○○路一二０號前  │未匯款  │
│４４│ＹＡ－０８５│十四日      │                          │        │
│    │９          │            │                          │        │
├──┼──────┼──────┼─────────────┼────┤
│    │Ｍ○○      │八十九年一月│彰化縣花檀鄉○○路三五０號│未匯款  │
│４５│ＱＦ－３７８│十四日      │之一前                    │帳戶  │
│    │０          │            │                          │        │
├──┼──────┼──────┼─────────────┼────┤
│    │ｅ○○○    │八十九年一月│彰化縣竹塘鄉○○街二十八號│未匯款  │
│４６│ＱＥ－２４０│十四日      │前                        │帳戶  │
│    │６          │            │                          │        │
├──┼──────┼──────┼─────────────┼────┤
│    │甲宙○      │八十九年一月│雲林縣北港鎮○○街一四０號│二萬元  │
│４７│Ｊ６－２３１│中旬某日    │前                        │帳戶  │
│    │３          │            │                          │        │
├──┼──────┼──────┼─────────────┼────┤
│    │甲ｐ○      │八十九年一月│嘉義市○○路九十六號前    │一萬元  │
│    │Ｎ３－７６６│十五日      │                          │帳戶  │
│４８│０          │            │                          │        │
├──┼──────┼──────┼─────────────┼────┤
│    │ｖ○○      │八十九年一月│基隆市○○區○○路一三六號│未匯款  │
│    │ＩＫ－０８５│十七日      │前                        │        │
│４９│６          │            │           │        │
├──┼──────┼──────┼─────────────┼────┤
│５０│甲ｕ○      │八十九年一月│基隆市七堵區○○○路一二七│未匯款  │
│    │Ｋ９－８２５│十七日八時  │之二十號前                │        │
│    │３          │            │                          │        │
├──┼──────┼──────┼─────────────┼────┤
│    │Ｂ○○      │八十九年一月│基隆市○○區○○路二六０巷│未匯款  │
│５１│ＩＬ－４７８│十七日七時三│三十六弄十七號前          │        │
│    │２          │十分        │                          │        │
├──┼──────┼──────┼─────────────┼────┤
│    │癸○○      │八十九年一月│基隆市○○區○○路一六四號│三萬元  │
│５２│Ｋ９－１１６│十七日二時  │前                        │帳戶  │
│    │７          │            │                          │        │
├──┼──────┼──────┼─────────────┼────┤
│    │Ｏ○○      │八十九年一月│台北縣樹林市○○路○段一二│未匯款  │
│５３│ＧＪ－９８５│二十四日    │四號                      │        │
│    │６          │            │                          │        │
├──┼──────┼──────┼─────────────┼────┤
│    │Ｐ○○      │八十九年一月│基隆市七堵區○○○街五十三│未匯款  │
│５４│ＣＧ－７５８│十七日      │號前                      │        │
│    │３          │            │                          │        │
├──┼──────┼──────┼─────────────┼────┤
│    │甲ｎ○      │八十九年一月│基隆市○○區○○街九十六號│未匯款  │
│５５│ＤＱ－４６９│十七時八時三│                          │        │
│    │８          │十分        │                          │        │
├──┼──────┼──────┼─────────────┼────┤
│    │甲Ｑ○      │八十九年一月│基隆市○○區○○路七十三號│未匯款  │
│５６│Ｔ８－０６６│十七日      │前               │        │
│    │７          │            │                          │        │
├──┼──────┼──────┼─────────────┼────┤
│    │Ｉ○○      │八十九年一月│宜蘭縣羅東鎮○○路四十五號│二萬元  │
│５７│Ｌ２－５６５│十七日      │前                        │帳戶  │
│    │０          │            │                          │        │
├──┼──────┼──────┼─────────────┼────┤
│    │ｕ○○      │八十九年一月│宜蘭市○○路宜蘭技術學院前│二萬元  │
│５８│Ｌ２－７３０│十八日凌晨  │                          │帳戶  │
│    │２          │            │                          │        │
├──┼──────┼──────┼─────────────┼────┤
│    │Ｄ○○      │八十九年一月│宜蘭市○○路一五五號前    │二萬元  │
│５９│Ｇ５－３９８│十八日      │                          │帳戶  │
│    │７          │            │                          │        │
├──┼──────┼──────┼─────────────┼────┤
│６０│宇○○      │八十九年一月│宜蘭市○○路三十一號前    │一萬元  │
│    │ＩＶ－９７５│十八日      │                          │帳戶  │
│    │０          │            │                          │        │
├──┼──────┼──────┼─────────────┼────┤
│    │甲Ｅ○      │八十九年一月│宜蘭縣頭城鎮○○路○段三０│未匯款  │
│６１│Ｑ３－７１６│十八日      │二號前                    │        │
│    │３          │            │                          │        │
├──┼──────┼──────┼─────────────┼────┤
│    │謝燈欽      │八十九年一月│雲林縣麥寮鄉○○路二十七號│一萬五千│
│６２│Ｎ３－５３４│十九日八時  │前                        │元      │
│    │９          │            │                          │帳戶  │
├──┼──────┼──────┼─────────────┼────┤
│    │陳文豊      │八十九年一月│嘉義縣新港鄉○○村○○路一│二萬元  │
│６３│Ｃ４－６７９│十九日八時  │四九之一號前              │帳戶  │
│    │２          │            │                          │        │
├──┼──────┼──────┼─────────────┼────┤
│    │乙丁○      │八十九年一月│桃園縣八德市桃鶯宏福巷一弄│一萬五千│
│６４│Ｓ９－６３３│二十日      │一號前                    │元      │
│    │９          │            │                          │帳戶  │
├──┼──────┼──────┼─────────────┼────┤
│    │甲ｋ○      │八十九年一月│桃園縣大溪鎮○○○路一三三│二萬元  │
│６５│Ｒ２－１４０│二十日六時  │巷二十八號前              │帳戶  │
│    │７          │            │                          │        │
├──┼──────┼──────┼─────────────┼────┤
│    │宙○○      │八十九年一月│台北縣鶯歌鎮○○路九十六之│一萬元  │
│６６│ＫＵ－７２０│二十日      │一號前                    │帳戶  │
│   │８          │            │                          │        │
├──┼──────┼──────┼─────────────┼────┤
│６７│甲己○      │八十九年一月│台北縣三峽鎮○○路一四二號│二萬元  │
│    │Ｋ５－３９８│二十日      │前                        │帳戶  │
│    │２          │            │                          │        │
├──┼──────┼──────┼─────────────┼────┤
│    │游象全      │八十九年一月│桃園縣八德市○○路○段三一│一萬元  │
│６８│Ｇ８－６１８│二十日      │八號前                    │帳戶  │
│    │６          │            │                          │        │
├──┼──────┼──────┼─────────────┼────┤
│    │Ｔ○○      │八十九年一月│桃園市○○路二十八號之一前│一萬元  │
│６９│Ｌ５－０５１│二十日      │                          │帳戶  │
│    │７          │            │                          │        │
├──┼──────┼──────┼─────────────┼────┤
│    │乙甲○      │八十九年一月│桃園縣大溪鎮○○○路六十九│二萬元  │
│７０│ＭＩ－２１５│二十日七時  │號前                      │帳戶  │
│    │３          │            │                          │        │
├──┼──────┼──────┼─────────────┼────┤
│    │甲ｍ○      │八十九年一月│台北縣三峽鎮○○路恩主公醫│二萬元  │
│７１│ＣＺ－５１１│二十日      │院前                      │帳戶  │
│    │９          │            │                          │        │
├──┼──────┼──────┼─────────────┼────┤
│    │甲巳○      │八十九年一月│桃園縣八德市○○路○段一九│未匯款  │
│７２│ＬＩ－５９３│二十日      │二號前                    │帳戶  │
│    │５          │            │                          │        │
├──┼──────┼──────┼─────────────┼────┤
│    │甲Ａ○      │八十九年一月│桃園縣中壢市○○街五十三號│二萬元  │
│７３│Ｗ３－０３５│二十一日凌晨│前                        │帳戶  │
│    │１          │            │                          │        │
├──┼──────┼──────┼─────────────┼────┤
│    │甲Ｏ○      │八十九年一月│桃園市○○路一七九號前    │二萬元  │
│７４│Ｌ７－３０３│二十一日七時│                          │帳戶  │
│    │５          │            │                          │        │
├──┼──────┼──────┼─────────────┼────┤
│７５│酉○○      │八十九年一月│台北縣板橋市○○路○段沙崙│一萬五千│
│    │ＣＶ－１９１│二十四日    │國小前                    │元      │
│    │０          │            │                          │帳戶  │
├──┼──────┼──────┼─────────────┼────┤
│    │甲Ｈ○      │八十九年一月│台北縣樹林市○○○街一一四│未匯款  │
│７６│Ｔ２－９６２│二十四日    │號前                      │        │
│    │３          │            │                          │        │
├──┼──────┼──────┼─────────────┼────┤
│    │ｃ○○      │八十九年一月│桃園市○○里○○路三一三號│未匯款  │
│７７│Ｑ７－０７８│二十四日    │前                        │        │
│    │７          │            │                          │        │
├──┼──────┼──────┼─────────────┼────┤
│    │游世鑑      │八十九年一月│台北縣樹林市○○路三十四號│一萬元  │
│７８│ＨＶ－６５８│二十四日    │前                        │帳戶  │
│    │３          │            │                          │        │
├──┼──────┼──────┼─────────────┼────┤
│    │ｋ○○      │八十九年一月│桃園縣楊梅鎮○○路一一六巷│二萬元  │
│７９│ＤＬ－１６２│二十四日四時│四十四號前                │帳戶  │
│    │２          │            │                          │        │
├──┼──────┼──────┼─────────────┼────┤
│    │ｔ○○      │八十九年一月│苗栗縣竹南鎮○○路旁      │二萬元  │
│８０│ＬＴ－５０３│二十五日六時│                          │帳戶  │
│    │６          │五十分      │                          │        │
├──┼──────┼──────┼─────────────┼────┤
│    │丙○○      │八十九年一月│新竹市○○里○○路○段二十│一萬五千│
│８１│ＪＫ－４６５│二十五日八時│號                        │元      │
│    │２          │            │                          │帳戶  │
├──┼──────┼──────┼─────────────┼────┤
│    │壬○○      │八十九年一月│台中縣大甲鎮○○路九十八號│二萬元  │
│８２│ＰＪ－９４３│二十五日    │前                        │帳戶  │
│    │１          │            │                          │        │
├──┼──────┼──────┼─────────────┼────┤
│    │午○○      │八十九年一月│桃園縣楊梅鎮○○路二十九號│一萬五千│
│８３│Ｖ４－９７０│二十六日五時│前                        │元      │
│    │５          │二十分      │                          │帳戶  │
├──┼──────┼──────┼─────────────┼────┤
│    │ｓ○○      │八十九年一月│桃園縣中壢市○○○○路二０│未匯款  │
│８４│Ｖ２－６１８│二十六日八時│八前                      │        │
│    │７          │            │                          │        │
├──┼──────┼──────┼─────────────┼────┤
│８５│甲ｊ○      │八十九年一月│桃園縣八德市○○里○○路一│未匯款  │
│    │ＬＰ－４７９│二十六日    │段三九九巷十四弄二十八號前│        │
│    │５          │            │                          │        │
├──┼──────┼──────┼─────────────┼────┤
│    │ｒ○○      │八十九年一月│桃園市○○路一八０號前    │一萬元  │
│８６│Ｌ６－９５３│二十六日    │                          │帳戶  │
│    │２          │            │                          │     │
├──┼──────┼──────┼─────────────┼────┤
│    │甲亥○      │八十九年一月│桃園縣中壢市○○里○○路二│一萬元  │
│８７│ＡＷ－５８７│二十六日五時│四０號前                  │帳戶  │
│    │０          │五十分      │                          │        │
├──┼──────┼──────┼─────────────┼────┤
│    │甲ｄ○      │八十九年一月│桃園縣中壢市○○路二六一號│未匯款  │
│８８│Ｚ６－５７４│二十六日十時│前                        │        │
│    │２          │            │                          │        │
├──┼──────┼──────┼─────────────┼────┤
│    │巳○○      │八十九年一月│桃園縣楊梅鎮○○路二二一號│二萬元  │
│８９│Ｗ８－７１０│二十日      │前                        │帳戶  │
│    │５          │            │                          │        │
├──┼──────┼──────┼─────────────┼────┤
│    │甲辛○      │八十九年一月│台北縣鶯歌鎮○○路三五二號│一萬元  │
│９０│ＨＵ－８５３│二十六日七時│前                        │帳戶  │
│    │５          │四十五分    │                          │        │
├──┼──────┼──────┼─────────────┼────┤
│    │甲ｈ○      │八十九年一月│宜蘭縣羅東鎮○○路七十六之│未匯款  │
│９１│Ｇ５－３９６│二十七日    │五號前                    │        │
│    │７          │            │                          │        │
├──┼──────┼──────┼─────────────┼────┤
│９２│ｐ○○      │八十九年一月│宜蘭縣冬山鄉○○路三十一號│一萬元  │
│    │Ｇ５－３９６│二十七日    │前                        │帳戶  │
│    │７          │            │                          │        │
├──┼──────┼──────┼─────────────┼────┤
│    │甲Ｇ○      │八十九年二十│宜蘭縣冬山鄉○○路冬山國小│二萬元  │
│９３│Ｑ３－５３０│七日        │前                        │帳戶  │
│    │９          │            │                          │        │
├──┼──────┼──────┼─────────────┼────┤
│    │甲申○      │八十九年一月│台北縣新店市○○路三十二號│二萬元  │
│９４│Ｑ５－４２７│二十七日    │前                        │帳戶  │
│    │３          │            │                          │        │
├──┼──────┼──────┼─────────────┼────┤
│    │甲Ｓ○      │八十九年一月│桃園縣平鎮市○○路國安西藥│未匯款  │
│９５│ＬＡ－７０２│二十八日八時│房旁                      │        │
│    │５          │            │                          │        │
├──┼──────┼──────┼─────────────┼────┤
│    │甲玄○      │八十九年一月│宜蘭市○○路旁某處        │二萬元  │
│９６│Ｇ５－４０９│二十八日    │                          │帳戶  │
│    │８          │            │                          │        │
├──┼──────┼──────┼─────────────┼────┤
│    │地○○      │八十九年一月│宜蘭市○○路一００號      │未匯款  │
│９７│ＩＷ－２３１│二十八日    │                          │        │
│    │６          │            │                          │        │
├──┼──────┼──────┼─────────────┼────┤
│    │ｍ○○      │八十九年一月│宜蘭市○○路三十四之三號前│二萬元  │
│９８│ＩＵ－９４３│二十八日    │                          │帳戶  │
│    │２          │            │                          │        │
├──┼──────┼──────┼─────────────┼────┤
│    │甲ｆ○      │八十九年一月│宜蘭縣蘇澳鎮○○路九十號前│三萬元  │
│９９│Ｇ５－３３６│二十八日    │                          │帳戶  │
│    │１          │            │                          │        │
├──┼──────┼──────┼─────────────┼────┤
│    │甲未○      │八十九年一月│宜蘭縣蘇澳鎮○○路二０六號│一萬元  │
│100 │ＩＵ－７７４│二十八日    │巷口                      │帳戶  │
│    │０          │            │                          │        │
├──┼──────┼──────┼─────────────┼────┤
│    │甲ｚ○      │八十九年一月│桃園縣楊梅鎮○○路六十四號│二萬元  │
│101 │Ｇ７－５５３│二十八日    │前                        │        │
│    │７          │            │                          │        │
└──┴──────┴──────┴─────────────┴────┘
附表四：
行為人：甲Ｚ○、鍾健明、劉育鑫、李澤元
┌──┬──────┬──────┬─────────────┬────┐
│編號│被害人(車號)│發生時間    │  發生地點                │金 額   │
├──┼──────┼──────┼─────────────┼────┤
│ １ │蔡玉環      │八十八年十月│台南縣新營市○○路三一八巷│一萬五千│
│    │Ｊ５－７３３│八日凌晨    │二號前                    │元      │
│    │５          │            │                         │帳戶  │
├──┼──────┼──────┼─────────────┼────┤
│    │劉俊賢      │八十八年十一│台中縣鳥日鄉○○村○○路二│二萬五千│
│ ２ │Ａ５－４８６│月十四日    │段三０四號前              │元      │
│    │８          │            │                          │帳戶  │
├──┼──────┼──────┼─────────────┼────┤
│    │許有利      │八十八年十一│嘉義市○○路與八德路口    │二萬元  │
│ ３ │ＲＸ－６５７│月十六日二十│                          │帳戶  │
│    │３          │三時許      │                          │        │
├──┼──────┼──────┼─────────────┼────┤
│    │謝徐秀疋    │八十八年十一│雲林縣虎尾鎮七鄰德興里北平│二萬五千│
│４  │Ｃ３－２５４│月十六日凌晨│路二十一號前              │元      │
│    │１          │            │                          │帳戶  │
├──┼──────┼──────┼─────────────┼────┤
│    │許世寶      │八十八年十一│雲林縣褒忠鄉○○路「北誼興│三萬元  │
│ ５ │Ｃ２－０７６│月二十一日凌│股份有限公司」前          │帳戶  │
│    │３          │晨          │                          │        │
├──┼──────┼──────┼─────────────┼────┤
│    │黃蔡麗珠    │八十八年十一│彰化縣鹿港鎮五鄰龍山里德興│一萬元  │
│ ６ │ＱＳ－１２９│月二十二日凌│街三十八號前              │帳戶  │
│    │０          │晨          │                          │有匯款單│
├──┼──────┼──────┼─────────────┼────┤
│    │陳石東      │八十八年十一│彰化縣大城鄉大城村六鄰中平│二萬元  │
│ ７ │Ｗ９－１８３│月二十五日凌│路八十四號前              │帳戶  │
│    │０          │晨          │                          │        │
├──┼──────┼──────┼─────────────┼────┤
│    │賴韋成      │八十八年十一│嘉義市○○街一三二之二號前│一萬元  │
│ ８ │ＳＣ－０７５│月二十五日凌│                          │帳戶  │
│    │３          │晨四時許    │                          │        │
├──┼──────┼──────┼─────────────┼────┤
│    │林元淵      │八十八年十二│嘉義縣鹿草鄉西井村五四九號│三萬元  │
│ ９ │Ｃ２－４６２│月二日凌晨  │前                        │帳戶  │
│    │９          │            │                          │        │
├──┼──────┼──────┼─────────────┼────┤
│    │何平常      │八十八年十二│嘉義市○○○街五號一樓前  │二萬元  │
│１０│Ｎ３－９５０│月十五日凌晨│                          │帳戶  │
│    │２          │            │                          │        │
├──┼──────┼──────┼─────────────┼────┤
│    │林志宏      │八十八年十二│雲林縣斗六市火車站後站廣場│二萬元  │
│１１│Ｃ２－４６３│月十五凌晨  │                          │帳戶  │
│    │６          │            │                          │   │
├──┼──────┼──────┼─────────────┼────┤
│    │張廖貴森    │八十八年十二│台中市區「龍邦大樓」前│一萬元  │
│１２│Ｂ６－９４２│月十六日凌晨│                          │帳戶  │
│    │０          │            │                          │        │
├──┼──────┼──────┼─────────────┼────┤
│    │陳圍順      │八十八年十一│嘉義縣竹崎鄉鹿滿村鄰頂溪心│五萬元  │
│１３│Ｒ７－５９５│月十四日凌晨│「工寮倉庫」              │帳戶  │
│    │及其上一部鏟│一時許      │                          │        │
│    │土機        │            │                          │        │
└──┴──────┴──────┴─────────────┴────┘
附表五
行為人：甲Ｚ○、鍾健明、劉育鑫、李澤元
┌──┬──────┬──────┬─────────────┬────┐
│編號│被害人(車號)│發生時間    │  發生地點                │金 額   │
├──┼──────┼──────┼─────────────┼────┤
│ １ │甲Ｕ○      │八十八年十月│高雄縣橋頭鄉○○路二二二號│四萬元  │
│    │ＶＥ－３６２│十三日一時  │前                        │陳健雄帳│
│    │７          │            │                          │戶      │
└──┴──────┴──────┴─────────────┴────┘
附表六：
行為人：甲Ｚ○、鍾健明、劉育鑫、李澤元（僅參與編號一至五）
┌──┬──────┬──────┬─────────────┬────┐
│編號│被害人(車號)│發生時間    │  發生地點                │金 額   │
├──┼──────┼──────┼─────────────┼────┤
│    │Ｊ○○      │八十八年十一│嘉義市○○路二一三號前    │三萬元  │
│１  │Ｋ５－７４８│月六日八時  │                          │帳戶  │
│    │３          │            │                          │        │
├──┼──────┼──────┼─────────────┼────┤
│    │甲Ｆ○      │八十八年十二│台中縣大里市○○路○段二十│三萬元  │
│２  │Ｘ５－８８３│月一日八時  │三號前                    │帳戶  │
│    │５          │            │                          │        │
├──┼──────┼──────┼─────────────┼────┤
│    │Ｖ○○    │八十八年十二│台北縣樹林鎮○○街○段三四│一萬三千│
│３  │ＤＨ－３５９│月十八日六時│一號前                    │元      │
│    │            │            │                          │帳戶  │
├──┼──────┼──────┼─────────────┼────┤
│    │戊○○      │八十八年十二│台北縣樹林鎮○○街一八四號│一萬八千│
│４  │Ｌ４－８９８│月十八日八時│      前                  │元      │
│    │２          │            │                          │帳戶  │
├──┼──────┼──────┼─────────────┼────┤
│    │甲ｅ○      │八十八年十二│台北縣樹林鎮○○路○段二三│一萬八千│
│５  │ＧＤ－２８１│月二十一日七│０號前                    │元      │
│    │３          │時          │ │帳戶  │
├──┼──────┼──────┼─────────────┼────┤
│    │甲戊○      │八十九年一月│桃園縣大溪鎮○○路一０九巷│未匯款  │
│６  │ＭＩ－２５４│間某日      │五十號前                  │帳戶  │
│    │３          │            │                          │        │
├──┼──────┼──────┼─────────────┼────┤
│    │甲宇○      │八十九年一月│台北縣鶯歌鎮○○路五五五號│一萬元  │
│７  │ＣＡ－７３４│間某日      │前                        │帳戶  │
│    │７          │            │                          │        │
├──┼──────┼──────┼─────────────┼────┤
│    │甲庚○      │八十九年一月│台北縣樹林鎮○○路○段六十│三萬元  │
│８  │ＪＺ－１９０│二十日      │二之一號前                │帳戶  │
│    │            │            │                          │        │
├──┼──────┼──────┼─────────────┼────┤
│９  │甲子○      │八十九年一月│台北縣板橋市○○路九十三巷│三萬元  │
│    │ＣＶ－８２２│二十七日二時│十八號前                  │帳戶  │
│    │０          │            │                          │        │
├──┼──────┼──────┼─────────────┼────┤
│    │Ｙ○○      │八十九年一月│台北縣永和市○○路三二三號│二萬元  │
│１０│ＤＭ－６１３│二十七日    │前                        │帳戶  │
│    │１          │            │                          │        │
├──┼──────┼──────┼─────────────┼────┤
│    │甲ｉ○○    │八十九年一月│台北市○○區○○街一七九號│三萬元  │
│１１│ＣＱ－９０１│二十七日    │前                        │帳戶  │
│    │６          │            │                          │        │
├──┼──────┼──────┼─────────────┼────┤
│    │Ｕ○○      │八十九年一月│台北縣土城市○○路十七號  │未匯款  │
│１２│ＧＩ－６７８│三十一日    │前     │        │
│    │２          │            │                          │        │
├──┼──────┼──────┼─────────────┼────┤
│    │戌○○      │八十九年一月│台北縣三峽鎮○○○路○路局│一萬元  │
│１３│ＨＣ－３６５│三十一日    │前空地                    │帳戶  │
│    │３          │            │                          │        │
└──┴──────┴──────┴─────────────┴────┘
附表七：
行為人：甲Ｚ○、劉育鑫、鍾健明
┌──┬──────┬──────┬─────────────┬────┐
│編號│被害人(車號)│發生時間    │  發生地點                │金 額   │
├──┼──────┼──────┼─────────────┼────┤
│ １ │郭靜宇      │八十九年一月│桃園縣中壢市○○路二０八號│未匯款  │
│    │Ｖ２－６１８│二十六日七時│對面路邊                  │帳戶  │
│    │７          │許          │                          │        │
└──┴──────┴──────┴─────────────┴────┘
附表八：
行為人：甲Ｚ○、鍾健明、劉育鑫
┌──┬──────┬──────┬─────────────┬────┐
│編號│被害人(車號)│發生時間    │  發生地點                │金 額   │
├──┼──────┼──────┼─────────────┼────┤
│ １ │陳德修      │八十九年二月│嘉義市○○路與台林街口之加│二萬元  │
│    │Ｊ７－９１０│八日十一時  │油站旁                    │帳戶  │
│    │５          │            │                          │        │
├──┼──────┼──────┼─────────────┼────┤
│ ２ │呂金鐘      │八十九年二月│嘉義市○○街二十四號前    │一萬元  │
│    │ＳＢ－８９０│九日十一時  │                          │帳戶  │
│    │３          │            │                          │        │
└──┴──────┴──────┴─────────────┴────┘
附錄：本判決論罪科刑法條全文
刑法第三百二十一條
犯竊盜罪而有左列情形之一者，處六月以上五年以下有期徒刑：
一  於夜間侵入住宅或有人居住之建築物、船艦，或隱匿其內而犯之者。
二  毀越門扇、牆垣或其他安全設備而犯之者。
三  攜帶兇器而犯之者。
四  結夥三人以上而犯之者。
五  乘火災、水災或其他災害之際而犯之者。
六  在車站或埠頭而犯之者。
前項之未遂罰之。
刑法第三百四十六條
意圖為自己或第三人不法之所有，以恐嚇使人將本人或第三人之物交付者
，處六月以上五年以下有期徒刑，得併科一千元以下罰金。
以前項方法得財產上不法之利益，或使第三人得之者，亦同。
前二項之未遂犯罰之。
